【裁判字號】    90,上易,3986
【裁判日期】    901220
【裁判案由】    竊盜
【裁判全文】
臺灣高等法院刑事判決                        九十年度上易字第三九八六號
    上  訴  人
    即  被  告    乙○○
右上訴人因竊盜案件，不服臺灣桃園地方法院八十七年度易字第一七九七號，中華民
國八十九年九月十三日第一審判決 (起訴案號：臺灣桃園地方法院檢察署八十七年度
偵字第二四六一號)提起上訴，本院判決如左：
    主  文
原判決關於乙○○部分撤銷。
乙○○竊盜，處有期徒刑陸月，如易科罰金，以佰元折算一日。
    事  實
一、乙○○意圖為第三人不法之所有，於民國（下同）八十七年二月十一日下午一時
    許，偕同不知情之表甥宋文惠、貨車司機曾德水及搬運工薛常麟一同前往桃園縣
    平鎮市○○路一處軍營旁，竊取放在路邊之甲○○所有ＰＶＣ活套水管二十六支
    上車，並載運至宋文惠位於台北縣烏來鄉之住處放置，嗣於八十七年二月十二日
    甲○○發現該處工地放置之上開水管遭竊後，報警循線查獲上情，並在宋文惠前
    開住處查扣該二十六支水管。
二、案經桃園縣警察局中壢分局報請台灣桃園地方法院檢察署檢察官偵查起訴。
    理      由
一、訊據被告乙○○矢口否認有何上開竊盜犯行，辯稱：當時是元宵節，當初伊是跟
    卡車司機一起去的，不是伊帶宋文惠等人前往，且偷那些水管對伊也沒有好處云
    云。然查，右揭事實業據被害人甲○○於警訊時指述綦詳，核與同案被告宋文惠
    所述之情節相符，並經證人即貨車司機曾德水、搬運工薛常麟證明被告一起前往
    搬運屬實，復有發貨單、贓物領據各一紙及現場照片三張附卷可稽，且宋文惠與
    被告乙○○又屬至親，苟非被告乙○○所為，宋文惠又何必諉責於自己的親人？
    何況證人都證明被告搬運之行為，是被告乙○○前開所辯，要屬卸責之詞，不足
    採信，本件事證已臻明確，其犯行堪以認定，應依法論科。
二、原審核被告乙○○所為，係犯刑法第三百二十條第一項之竊盜罪，固非無見，惟
    查，刑法第四十一條及刑法施行法第三條之一，業經立法院於九十年一月四日修
    正，並經總統於九十年一月十日公布，於九十年一月十二日生效，修正內容將得
    易科罰金之適用範圍擴大為最重本刑五年以下有期徒刑之罪，並明定併合處罰之
    數罪，如各罪均得易科罰金者，其應執行之刑逾六月時，亦得適用之，且溯及於
    修正施行前已裁判確定而尚未執行或執行未完畢之案件。此一修正有利於被告，
    原判決未及審酌比較，自有未洽，被告上訴否認犯罪固無理由，惟原判決既有未
    洽，即屬無可維持，應由本院將原判決關於乙○○部分撤銷改判。爰審酌被告有
    過失致死罪前科，此有本院被告全國前案紀錄表存卷可按，素行尚可，及犯罪之
    動機、目的、手段、所生之危害、竊得財物價值、犯後猶飾詞狡辯圖卸罪行等一
    切情狀，量處如主文所示之刑，並諭知易科罰金之折算標準。
三、被告經合法傳喚，無正當理由不到庭，爰不待其陳述逕行判決。
據上論斷，應依刑事訴訟法第三百七十一條、第三百六十九條第一項前段、第三百六
十四條、第二百九十九條第一項前段、第三百二十條第一項、第四十一條第一項前段
，罰金罰鍰提高標準條例第一條前段、第二條，判決如主文。
本案經檢察官郭文東到庭執行職務。
中      華      民      國    九十    年      十二      月      二十    日
                              臺灣高等法院刑事第九庭
                                    審判長法  官  李  文  成
                                          法  官  官  有  明
                                 法  官  周  盈  文
右正本證明與原本無異。
不得上訴。
                                          書記官  吳  素  雲
中      華      民      國    九十    年      十二      月      二十    日
論罪法條：刑法第三百二十條第一項
刑法第三百二十條
意圖為自己或第三人不法之所有，而竊取他人之動產者，為竊盜罪，處五年以下有期
徒刑、拘役或五百元以下罰金。
意圖為自己或第三人不法利益，而竊佔他人之不動產者，依前項之規定處斷。
前二項之未遂犯罰之。


司法院資訊處製作；財團法人民間司法改革基金會備份。
